【裁判字號】    97,易,616
【裁判日期】    970422
【裁判案由】    家庭暴力防治法
【裁判全文】
臺灣臺中地方法院刑事判決               97年度易字第616號
公  訴  人  臺灣臺中地方法院檢察署檢察官
被      告  甲○○
上列被告因家庭暴力防治法案件，經檢察官提起公訴（97年度偵
緝字第16號），本院判決如下：
    主    文
甲○○違反法院依家庭暴力防治法所為禁止實施家庭暴力及遠離
住居所之民事通常保護令裁定，處有期徒刑參月，如易科罰金，
以新臺幣壹仟元折算壹日。
    犯罪事實
一、甲○○係乙○○○之子，2人間具有家庭暴力防治法第3條第
    3 款所定之家庭成員關係。甲○○曾於民國96年6月5日，經
    本院依家庭暴力防治法第15條規定，以96年度家護字第 590
    號民事通常保護令，裁定令其不得對乙○○○實施身體上或
    精神上不法侵害之行為，不得對乙○○○為騷擾行為，應遠
    離臺中縣龍井鄉○○路108 巷69弄1號場所至少100公尺。詎
    甲○○竟於96年6 月23日16時許，前往乙○○○位於臺中縣
    龍井鄉○○路108巷1號住處，向乙○○○索錢未果，因而心
    生不悅，竟基於恐嚇危害安全之犯意，先命在旁之外甥（起
    訴書誤載為姪子）楊謹任拿棍子，準備恫嚇乙○○○，見乙
    ○○○以「最好是將我打死」回應，便向乙○○○恫稱「我
    才不會那麼笨將妳打死，我打死妳我划不來，我會把梧棲老
    二家爆掉」等語，使乙○○○心生畏懼，致生危害於安全，
    而違反法院所為上開保護令之裁定。
二、案經乙○○○訴由台中縣警察局烏日分局報告臺灣臺中地方
    法院檢察署檢察官偵查起訴。
    理  由
壹、程序部分：
一、按簡式審判程序之證據調查，不受刑事訴訟法第159條第1項
    規定之限制，刑事訴訟法第273條之2定有明文。此乃因簡式
    審判程序，貴在審判程序之簡省便捷，故調查證據之程序宜
    由審判長便宜行事，以適當之方法行之即可；又因被告對於
    犯罪事實並不爭執，可認定被告亦無行使反對詰問權之意，
    因此有關傳聞證據之證據能力限制規定無庸予以適用。
二、本件證人乙○○○、莊秋琴（被告之妹）、楊謹任（被告之
    外甥）於警詢中及偵查中所為之陳述，雖為審判外之言詞陳
    述，其性質為傳聞證據；惟本件訴訟係適用簡式審判程序，
    有審判筆錄在卷可稽，是其等於警詢及偵查中所為之證言，
    自均得作為認定事實之證據。
貳、實體部分：
一、訊據被告甲○○對於上揭犯罪事實均坦承不諱，核與被害人
    乙○○○指述，及證人莊秋琴、楊謹任證述之情節相符。此
    外，復有現場測繪圖、本院96年家護字第590 號民事通常保
    護令各1紙，及違反保護令案件現場照片2張在卷可稽，被告
    自白犯罪與事實相符，本件事證明確，被告犯行洵堪認定。
二、核被告甲○○所為，係犯家庭暴力防治法第61條第1 款、第
    4 款之違反法院依家庭暴力防治法所為禁止實施家庭暴力及
    遠離住居所之民事通常保護令裁定罪，及刑法第305 條之恐
    嚇危害安全罪。被告以一行為同時觸犯上開二罪名，為想像
    競合犯，應依刑法第55條之規定，從較重之違反保護令罪處
    斷。爰審酌被告不念家庭倫理與親情，未能正視如何與家人
    和偕相處之道，且無視保護令所為之禁止行為，逕自對告訴
    人實施精神上不法侵害之行為，使告訴人精神受創甚深，並
    審酌被告犯罪之動機、目的、手段，犯後坦承犯行之態度等
    一切情狀，量處如主文所示之刑，並諭知易科罰金之折算標
    準。
據上論斷，應依刑事訴訟法第273 條之1第1項、第299條第1項前
段，家庭暴力防治法第61條第1款、第4款，刑法第11條前段、第
305條、第55條、第41條第1項前段，刑法施行法第1條之1，判決
如主文。
中    華    民    國    97    年    4     月    22    日
                  刑事第六庭  法  官  高英賓
上正本證明與原本無異。
如不服本判決，應於收受送達後10日內向本院提出上訴書狀（應
敘述具體理由並附繕本）。
上訴書狀如未敘述理由，應於上訴期間屆滿後20日內補提理由書
於本院。
                              書記官  司立文
中    華    民    國    97    年    4     月    22    日
附錄論罪科刑法條：
家庭暴力防治法第61條
違反法院依第14條第1項、第16條第3項所為之下列裁定者，為本
法所稱違反保護令罪，處3 年以下有期徒刑、拘役或科或併科新
臺幣10萬元以下罰金：
一、禁止實施家庭暴力。
二、禁止騷擾、接觸、跟蹤、通話、通信或其他非必要之聯絡行
    為。
三、遷出住居所。
四、遠離住居所、工作場所、學校或其他特定場所。
五、完成加害人處遇計畫。


司法院資訊處製作；財團法人民間司法改革基金會備份。
